# 可转换债券验资需要出几个报告？

提问人：bestxulin 时间：2012-12-13 15:44:19
网上和网下发行需要各自出报告吗？只出一个报告行不行？网上网下分别出报告的话，验证的是申购资金还是募集资金？均需要执行什么程序？

回答人：chenyiwei
在申购缴款结束后，分别出具网上、网下申购资金到位情况验证报告。 到发行过程结束，中签募集资金从申购资金专户转入企业的发行债券募集资金专户后，再出具募集资金实收情况的验证报告。

提问人：bestxulin 时间：2012-12-14 10:12:14
申购资金验证报告的收件人是券商还是客户？

回答人：chenyiwei
实务中一般是主承销商作为该项验证业务的委托人。